【裁判字號】    92,交抗,825
【裁判日期】    921003
【裁判案由】    違反道路交通管理處罰條例
【裁判全文】
臺灣高等法院交通事件裁定                        九十二年度交抗字第八二五號
    抗  告  人
    即受處分人    甲○○
右抗告人因違反道路交通管理處罰條例案件，不服臺灣士林地方法院九十二年度交聲
更字第一三號，中華民國九十二年六月二十七日裁定，提起抗告，本院裁定如左：
        主  文
抗告駁回。
        理  由
一、按「駕駛人駕駛汽車，應遵守道路交通標誌、標線、號誌之指示」，「汽車駕駛
    人，行車速度，超過規定之最高時速，或低於規定之最低時速，或裝用測速雷達
    感應器者，處新臺幣一千二百元以上二千四百元以下罰鍰」，道路交通安全規則
    第九十條前段、道路交通管理處罰條例第四十條第一項分別定有明文。又汽車駕
    駛人違反第四十條第一項規定者，除依該條款處罰鍰外，並予記違規點數一點，
    同條例第六十三條第一項第一款亦有明文規定。復按，汽車所有人對於逕行舉發
    之違反道路交通管理事件應於應到案日期前到案，並告知違規駕駛人姓名、身分
    證統一編號、住址予處罰機關，其逾期不到案者，處罰機關應依道路交通管理處
    罰條例第八十五條第三項規定處罰該汽車所有人，此為違反道路交通管理事件統
    一裁罰標準及處理細則第二十四條所明定。末按，道路交通違規事件之舉發為書
    面行政處分，應送達於相對人始發生效力，依違反道路交通管理事件統一裁罰標
    準及處理細則第五條規定，行政機關處理違反道路交通管理事件，有關文書送達
    之程序，準用刑事訴訟法送達之規定。
二、經查：本件抗告人原為車牌號碼ＥＭ─七○七○號自用小客車之汽車所有人，於
    八十八年七月二十日過戶予第三人法雨日報社乙節，有汽車車籍查詢表一件在卷
    可稽（參見原審九十一年度交聲字第一一七六號卷宗第十一頁），而該車於八十
    八年七月十四日十九時二分許，行經臺北縣汐止市新台五線十六點五公里處，經
    雷達測速儀測得當時行車時速為六十七公里，超過該路段限制之最高時速四十公
    里之事實，亦有採證照片二幀附卷可稽（參見原審九十二年度交聲字第一三號卷
    宗第八頁），則該車超速違規之事實，應堪認定。原舉發單位即臺北縣警察局交
    通隊於八十八年七月二十二日掣單舉發，命違規當時之汽車所有人即抗告人於八
    十八年八月二十一日前到案，該舉發違反道路交通管理事件通知單於八十八年八
    月二日以大宗掛號函件第七○一一號向抗告人之住所「臺北市○○區○○路二六
    巷十一之一號十三樓」送達，未獲退件，此有臺北縣政府警察局九十二年六月二
    十日北警交字第○九二○○五二九二七號函送之大宗掛號函件聯（參見原審九十
    二年度交聲字第一三號卷宗第九頁）、臺北市交通事件裁決所九十二年六月十九
    日北市裁四字第○九二三八八八三○○○號函送之掛號郵件收件回執（參見原審
    九十二年度交聲字第一三號卷宗第十二頁）等影本各一件可考，應認該舉發違反
    道路交通管理事件通知單已合法送達於抗告人。本件抗告人於違規當時為汽車所
    有人，收受舉發通知單之送達後，既未於應到案日期前陳報實際車輛駕駛人之年
    ，經本院核尚無不合，抗告意旨仍執前詞稱未收受送達，而指摘原裁定不當，為
    無理由，應予駁回。
據上論結，應依道路交通管理處罰條例第八十九條，道路交通案件處理辦法第二十六
條、刑事訴訟法第四百十二條，裁定如主文。
中    華    民    國      九十二      年        十      月      三      日
                              臺灣高等法院交通法庭
                                  審判長法  官  許  增  男
                                        法  官  黃  鴻  昌
                                        法  官  周  煙  平
右正本證明與原本無異。
不得再抗告。
                                        書記官  蕭  麗  珍
中      華      民      國    九十二    年      十      月      八      日


司法院資訊處製作；財團法人民間司法改革基金會備份。
